【裁判字號】    97,簡抗,6
【裁判日期】    971013
【裁判案由】    侵占
【裁判全文】
臺灣桃園地方法院刑事裁定               97年度簡抗字第6號
抗  告  人
即  被  告  甲○○
                    （現於臺灣臺北監獄執行中）
上列抗告人因侵占案件，不服本院刑事庭於民國97年9 月3 日所
為97年度審簡字第264 號裁定，提起抗告，本院合議庭裁定如下
：
    主  文
抗告駁回。
    理  由
一、抗告意旨略以：抗告人於民國97年8 月13日收受本院97度年
    審簡字第264 號判決，本應於判決送達10日內依法提起上訴
    ，然抗告人於97年8 月22日突然被通知前往臺北監獄執行，
    致無法於法定期限內提起上訴，原裁定認為抗告人之上訴已
    逾上訴期間，應予撤銷云云。
二、按提起上訴，應於送達判決後10日內為之；在監獄或看守所
    之被告，於上訴期間內向監所長官提出上訴書狀者，視為上
    訴期間內之上訴，刑事訴訟法第349 條、第351 條第1 項分
    別定有明文。又監所與法院間無在途期間可言，是被告在監
    獄或看守所，如向該監所長官提出上訴書狀，因不生扣除在
    途期間之問題，故必在上訴期間內提出者，始可視為上訴期
    間內之上訴；如逾期始向該監所長官提出上訴書狀，即不得
    視為上訴期間內之上訴，雖監所長官嗣將上訴書狀轉送法院
    收文，因無扣除在途期間之可言，其上訴仍屬已經逾期。又
    按期間之計算，依民法之規定，刑事訴訟法第65條定有明文
    ；又民法第122 條規定：於一定之期日或期間內應為意思表
    示或給付者，其期日或期間之末日，為星期日、紀念日或其
    他休息日時，以其休息日之次日代之。此條文之立法意旨係
    為避免意思表示或為給付之人，於休息日之期間末日不能完
    成意思表示或給付，故將期間延至非休息日始屆滿。至於期
    間內縱有其他休息日，因不影響意思表示或給付之履行，並
    無另行扣除之必要，且無相關扣除之規定。再按非因過失，
    遲誤上訴之期間，於其原因消滅後5 日內，得聲請回復原狀
    ，刑事訴訟法第67條第1 項定有明文。
三、經查：本件抗告人即被告甲○○因侵占案件，經本院於97年
    7 月31日以97年度審簡字第264 號判決，並於97年8 月13日
    ，經臺灣臺北看守所長官代為送達本院判決正本，而經抗告
    人親自簽收之事實，有送達證書在卷可稽，則其上訴期間至
    97 年8月23日屆滿，再因其末日為星期六，次日為星期日，
    依上開規定，以其休息日之次日（即97年8 月25日）代之，
    故本件抗告人至遲應於97年8 月25日以前提起上訴。惟抗告
    人卻遲至97年8 月29日，始向監所長官提出上訴書狀，此有
    蓋有臺灣臺北監獄收狀章戳之上訴狀在卷可稽，依前揭說明
    ，其上訴顯已逾越上訴期間，其上訴即屬違背法律上之程式
    ，且無從補正，原審依據刑事訴訟法第362 條之規定，裁定
    駁回其上訴，並無不合。又10日之上訴期間係屬法定不變期
    間，一經遲誤即生失權之效果，除有回復原狀之法定原因，
    不得延展。抗告人雖於97年8 月22日由臺灣臺北看守所入臺
    灣臺北監獄執行，然此並無礙於抗告人上訴之提出，是抗告
    人所指因突被通知入臺灣臺北監獄致其延誤上訴期限云云，
    不符「非因過失，遲誤上訴期間」之要件，並非回復原狀之
    事由。綜上說明，本件抗告，並無理由，應予駁回。
四、依刑事訴訟法第455 條之1 第5 項、第412 條，裁定如主文
    。
中    華    民    國    97    年    10    月    13    日
                  刑事第四庭  審判長法  官  袁雪華
                                    法  官  張淑華
                                    法  官  林宜靜
以上正本證明與原本無異。
不得再抗告。
                                    書記官  黃俊燁
中    華    民    國    97    年    10    月    13    日


司法院資訊處製作；財團法人民間司法改革基金會備份。
